Inventaris van het archief van het Ministerie van Binnenlandse Zaken: Afdeling Integratie Personeelsadministratie (IPA), 1945-1996
Nationaal Archief, Den Haag
Ministerie van Binnenlandse Zaken: Directoraat-Generaal Management en Personeel / Afdeling Integratie Personeelsadministratie (IPA)
BiZa / Afdeling Integratie Personeelsadministratie
1945-1979
5182
1.50 meter; 36 inventarisnummers.
Normale geschreven, getypte en gedrukte documenten, geen bijzondere handschriften.
Nationaal Archief, Den Haag
Ministerie van Binnenlandse Zaken / Directoraat-Generaal Management en Personeel / Afdeling Integratie Personeelsadministratie (IPA)
Het archief van de Afdeling Integratie Personeels Administratie bestaat grotendeels uit vergaderstukken van werkgroepen en commissies ter voorbereiding, vaststelling en evaluatie van beleid. Daarnaast zijn er onder meer jaarverslagen, stukken betreffende het pilotproject Data-Entry, en stukken betreffende onderzoek en advisering en ondersteunende processen.
Archiefvorming
Geschiedenis van de archiefvormer
De historische achtergronden en ontwikkelingen van het beleidsterrein Personeelsinformatievoorziening en -administratie zijn uitgebreid beschreven in de volgende publicatie:
77. Overheidspersoneel: personeelsinformatievoorziening en -administratie. Een rapport institutioneel onderzoek naar personeelsinformatievoorziening- en administratie (samenstelling: M. Schaap; ISBN 90-5909-002-0), 's-Gravenhage 2000.
Geschiedenis van het archiefbeheer
De verwerving van het archief
Het archief is krachtens bepalingen van de Archiefwet overgebracht.
Inhoud en structuur van het archief
2.04
Selectie en vernietiging
Voor de selectie werd gebruik gemaakt van: Het 'Basis Selectie Document (BSD) Personeelsinformatievoorziening en -administratie, mei 2000, 1945-1996 (vastgesteld exemplaar, kenmerk R&B/OSA/2001/863 d.d. 30 juli 2001, Stcrt. 2001, 200 en 201).
Bij de aanvang van de bewerking was de totale omvang van de bestanden van de Afdeling Integratie Personeelsadministratie 1945-1979 en van de Hoofdafdeling Informatievoorziening Overheidspersoneel 1980-1996 samen 68.1 meter.
Hiervan is binnen het blok van de Afdeling Integratie Personeels Administratie 1945-1979 in totaal 1.5 meter voor bewaring aangewezen en getransporteerd naar het Nationaal Archief.
Het te vernietigen bestand is, na verkregen toestemming van de beheerder, afgevoerd conform het rijksoverheidscontract naar Van Gansewinkel Nederland BV en daar op de gebruikelijke manier vernietigd.
Ordening van het archief
Het archief is allereerst ingedeeld naar beleidsterrein. Met een beleidsterrein wordt bedoeld een afgebakend onderwerp van overheidsbemoeienis, in dit geval dus "Overheidspersoneel: personeelsinformatievoorziening en -administratie", en daarnaast "Ondersteunende processen".
Per beleidsterrein is het archief onderverdeeld naar handeling. Per handeling zijn de beschrijvingen van de dossiers vermeld. Een handeling wordt verricht door een actor ter uitvoering van een taak, of op grond van een wettelijke bevoegdheid. Een actor is een overheidsinstelling die bevoegd is zelfstandig op te treden (bijvoorbeeld een minister) binnen het beleidsterrein. Op een beleidsterrein treden meerdere actoren handelend op.
Aanwijzingen voor de gebruiker
Openbaarheidsbeperkingen
Volledig openbaar.
Materiële beperkingen
Andere toegang
Het archief was aanvankelijk beschreven in de Institutionele Toegangen:
5.077.5182 - Institutionele Toegang op de gegevensbestanden met betrekking tot het beleidsterrein Overheidspersoneel: Deelbeleidsterrein Personeelsinformatievoorziening en -administratie over de periode 1945-1996 (-1997)
5.902.5182 - Institutionele Toegang op de gegevensbestanden met betrekking tot de organisatie en het personeel van de organisatieonderdelen van het Ministerie van Binnenlandse Zaken en Koninkrijksrelaties over de periode 1945-1996
Aanvraaginstructie
Openbare archiefstukken kunnen online worden aangevraagd en gereserveerd. U kunt dit ook via de terminals in de studiezaal van het Nationaal Archief doen. Om te kunnen reserveren dient u de volgende stappen te volgen:
U maakt een profiel aan op www.gahetna.nl, en logt vervolgens in
Via de archiefinventaris (alleen de beschrijvingen met rode nummers) selecteert u het gewenste archiefstuk door op de knop 'Reserveren' te klikken
In het volgende scherm geeft u aan op welke dag u het archiefstuk wilt inzien
Indien u zich bevindt in de studiezaal en een tafelnummer heeft ontvangen kunt u dit nummer vermelden. Als u geen tafelnummer heeft kunt u tafelnummer 777 laten staan
Vervolgens bevestigt u uw reservering door deze te versturen.
Verwant materiaal
Beschikbaarheid van kopieën
Beschrijving van de series en archiefbestanddelen
- Overheidspersoneel, Personeelsinformatievoorziening en -administratie 1945-1996, 077
  - Het voorbereiden, medevaststellen, coördineren en evalueren van het beleid betreffende personeelsinformatievoorziening en personeelsadministratie. 1945-, 1
    Actor: Minister van Binnenlandse Zaken en Koninkrijksrelaties
    Product: Beleidsnota's, beleidsnotities, rapporten, adviezen, evaluaties.
    Opm.: De eigenlijke vaststelling van het beleid vindt plaats in de ministerraad.
    Onder deze handeling valt ook:
    - Het voeren van overleg met de andere betrokken actoren op het beleidsterrein.
    - Het voorbereiden van een standpunt ter inbrenging in de ministerraadvergaderingen voor beraad en besluitvorming betreffende het beleidsterrein.
    - Het voeren van overleg met/het leveren van bijdagen aan het overleg met het Staatshoofd betreffende de arbeidsvoorwaarden van personen die een politiek of semi-politiek ambt vervullen.
    - Het voorbereiden van de memorie van toelichting op de Rijksbegroting betreffende de arbeidsvoorwaarden van personen die een politiek of semi-politiek ambt vervullen.
    - Het aan een externe adviescommissie verzoeken om advies betreffende het beleidsterrein.
    - Het informeren van het Kabinet van de Koningin over ontwikkelingen op het beleidsterrein.
    - Het voorbereiden en vaststellen van het voorlichtingsbelei d.
    Datum: 17-10-2001
    - Vergaderstukken van de Werkgroep Uniformering Formatieplaatscodering., 1967-1971; 16
    - Vergaderstukken van de Werkgroep Verlofadministratie., 1969-1971; 17
    - Vergaderstukken van de Werkgroep Samenstelling Begroting in verband met de totstandkoming van een uniforme opgave van gegevens voor de samenstelling van de begroting van personeelsuitgaven ten behoeve van de ministeries, universiteiten, hogescholen en gemeenten., 1969-1975; 32; 07.352.11
    - Vergaderstukken van de Werkgroep Output., 1969-1978; 15, 27
      - 1969-1970, 15
      - 1972-1978, 27
    - Vergaderstukken van de Technische Commissie Integratie Personeelsadministratie., 1969-1979; 5, 23
      - TIPA, nrs. 01 - 15, 1969-1973, 5; pak
      - TIPA, nrs. 16 - 26, 1974-1979, 23
    - Vergaderstukken van het Dagelijks Bestuur van de Technische Commissie Integratie Personeelsadministratie., 1969-1979; div. nrs
      - DB-TIPA, nrs. 01 - 17, 1969-1970, 18; pak
      - DB-TIPA, nrs. 18 - 32, 1970-1971, 19; pak
      - DB-TIPA, nrs. 33 - 42, 1972-1973, 20; pak
      - DB-TIPA, nrs. 43 - 53, 1973, 21; pak
      - DB-TIPA, nrs. 54 - 59, 1974-1975, 2; pak
      - DB-TIPA, nrs. 60 - 69, 1976-1977, 7; pak
      - DB-TIPA, nrs. 70 - 81, 1977-1978, 8; pak
      - DB-TIPA, nrs. 82 - 96, 1978-1979, 9; pak
    - Verslagen van vergaderingen van de Stuurgroep Integratie Personeelsadministratie Ambtenaren (STIPA)., 1970-1973; 4; pak
    - Vergaderstukken van de Werkgroep Informatie-uitwisseling organen/Algemeen Burgerlijk Pensioenfonds., 1970-1975; 28
    - Vergaderstukken van de begeleidingscommissie van de Technische Commissie Integratie Personeelsadministratie., 1971-1979; 10, 25
      - 1971-1973, 25; pak
      - 1974-1979, 10; pak
    - Vergaderstukken van de Werkgroep Ziekteverzuimstatistiek en Leeftijdsopbouw., 1976-1977; 33
    - Vergaderstukken van de Werkgroep Sociale Werknemersverzekeringen., 1976-1979; 29
    - Vergaderstukken van de Werkgroep Coördinatie Rijks Psychologische Dienst proef PINSYS en de Geïntegreerde Personeelsadministratie alsmede het eindverslag met constateringen en aanbevelingen., 1977; 36
  - Het vaststellen van regelgeving betreffende personeelsinformatievoorziening en personeelsadministratie. 1945-, 3
    Product: Ministeriële regelingen.
    - Afspraken met betrekking tot het verstrekken van personeels- en salarisgegevens uit de bestanden van het Rijks Computer Centrum aan de Algemene Rekenkamer., 1969; 35
    - Regeling betreffende de coördinatie en behandeling bij beantwoording van kamervragen., 1973-1976; 14
  - Het opstellen van periodieke verslagen op het gebied van de personeelsadministratie en personeelsinformatievoorziening. 1945-, 5
    Product: Series jaarverslagen, kwartaalverslagen, maandverslagen.
    - Kwartaalverslagen., 1969-1971; 44
      Met hiaten.
    - Jaarverslagen 1974-1978., 1975-1979; 45
  - Het beantwoorden van kamervragen en het anderszins op verzoek incidenteel informeren van leden van of commissies uit de Kamers der Staten-Generaal betreffende personeelsinformatievoorziening en personeelsadministratie. 1945-, 6
    Grondslag: Grondwet 1938/1946/1948, art. 97.
    Grondwet 1953/1956/1963/1972, art. 104.
    Grondwet 1983/1987/1995, art. 68.
    Product: Brieven, notities.
    - Beantwoording van vragen van het Tweede Kamerlid Alders over de uittreding van alle gemeenten uit de geïntegreerde personeelsadministratie., 1969-1976; 49
  - Het voorbereiden van intern (wetenschappelijk) onderzoek en het vaststellen van onderzoeksrapporten betreffende personeelsinformatievoorziening en personeelsadministratie. 1945-, 11
    Product: Nota's, notities, onderzoeksrapporten.
    - Rapporten inzake de ontwikkeling van de integratie van de personeels- en salarisadministratie en de overgang naar een personeelsmanagement, uitgebracht door de Afdeling Integratie Personeelsadministratie., 1969-1977; 40; pak
    - Rapport Data-entry ten behoeve van de geïntegreerde personeelsadministratie en evaluatie-rapport Data-entrytoepassing geïntegreerde personeelsadministratie., 1976-1978; 48
  - Het instellen van (advies) commissies op het gebied van personeelsinformatievoorziening en -administratie. 1945-, 15
    Product: Instellingsbeschikking 4 februari 1977, nr. AI 77/4183 (Stuurgroep Personeelsinformatie Rijksoverheid).
    Opm.: Zie voor de instelling van commissies op het gebied van automatisering de nog te verschijnen RIO's op de beleidsterreinen Overheidsinformatievoorziening en Organisatie Rijksoverheid.
    - Opheffing van de Stuurgroep Integratie Personeelsadministratie en de voorbereidingen voor de instelling van de Stuurgroep Personeelsinformatie Rijksoverheid., 1976; 37
  - Het ontwerpen van informatiesystemen op het gebied van de salaris- en personeelsadministratie. 1959-1993, 23
    - Vergaderstukken van de Commissie voor de Uniformering en Integratie van de Personeels- en Salarisadministratie., 1964-1969; 3; pak
    - Pilot-project Data-Entry ten behoeve van de geïntegreerde personeelsadministratie., 1977-1978; 11; pak
  - Het adviseren van de minister van Binnenlandse Zaken over het ontwikkelen van de geïntegreerde personeelsadministratie tot een bestuurlijk informatiesysteem. 1964-1977, 36
    Actor: Commissie Uniformering en Integratie Personeels- en Salarisadministratie
    Bron: Archief IPA.
    - Vergaderstukken van de Commissie voor de Uniformering en Integratie van de Personeels- en Salarisadministratie., 1964-1969; 3; pak
  - Het adviseren van de minister van Binnenlandse Zaken over de integratie van de personeels- en salarisadministratie. 1966-1968, 38
    Opm.: Het feitelijke werk werd gedaan door de Werkgroep Integratie Personeels- en Salarisadministratie (WIPS).
    - Vergaderstukken van de Commissie voor de Uniformering en Integratie van de Personeels- en Salarisadministratie., 1964-1969; 3; pak
    - Vergaderstukken van de Werkgroep Integratie Personeel- en Salarisadministratie., 1966-1968; 13; pak
- Ministerie van Binnenlandse Zaken en Koninkrijksrelaties 1945-, 902
  - Ondersteunende processen 1945-, 1
    - Instelling, organisatie, reorganisatie en formatie- en functieaangelegenheden., 1963-1979; 1, 47, 51
      - Integratie van de personeels-, salaris- en pensioenadministraties en de instelling en taakbeschrijving van het Bureau Integratie Personeels Administratie (IPA), 1963-1970, 1; pak
      - Formatie- en functieontwikkeling, 1970-1979, 47; pak
      - Organisatie en reorganisatie, 1972-1979, 51; pak